臺灣屏東地方法院民事判決　100年度婚字第155號
原　　　告　邱文傑
被　　　告　林曉鈴
上列當事人間請求履行同居事件，本院於民國100年7月12日言詞
辯論終結，判決如下：
    主  文
被告應與原告同居。
訴訟費用由被告負擔。
    事實及理由
一、原告起訴主張：原告與被告於民國89年7 月31日結婚，婚後
    感情初尚融洽，詎被告自97年起，忽反常態，不理會家人，
    常講電話或外出玩樂，原告百般忍受，然被告竟得寸進尺，
    於97年4 月20日離家出走，迄今未歸，無故拒絕履行同居之
    義務，爰依民法第1001條之規定提起本件訴訟等語，並聲明
    如主文第1項所示。
二、被告則以：其與原告生活有精神壓力，原告玩股票，且拿賺
    來的錢還卡債，不能跟他說不要玩，說了會怪其讓他輸錢，
    原告玩期貨、股票，沒錢就借卡債來還。其與原告個性不合
    ，無法溝通等語置辯，並聲明：原告之訴駁回。
三、原告主張與被告於89年7月間結婚，嗣被告於97年4月20日離
    家出走，迄今未歸之事實，有戶口名簿影本及戶籍謄本各1
    份可稽（見第8 、11頁），並經證人鍾信妹證述屬實，堪信
    原告此部分之主張為真正。
四、至原告主張被告係無故拒絕履行同居義務一節，則為被告所
    否認，並以前詞置辯。按除有不能同居之正當理由外，夫妻
    間有互負同居之義務，民法第1001條定有明文。查原告自承
    於被告離家前有玩股票、期貨，並因此負債新臺幣100 多萬
    元，及期間被告雖有阻止，但因原告想贏回損失，故未聽勸
    等情（見第20、22頁）。經查，原告投資股票、期貨，其目
    的無非係為增加家庭收入，以減輕家計負擔，立意本佳，且
    為合法之投資管道，然股票、期貨投資本存有風險，故不得
    光憑原告嗣後投資發生虧損為由，即謂原告有可歸責之原因
    ；況被告亦未舉證證明原告所積欠之上述債務，係出於奢侈
    、浪費或其他滿足個人揮霍之慾望所為，是被告實不得以此
    受有精神壓力為由，主張其離家具有正當之事由。另查被告
    認原告無法溝通，彼此個性不合一事，本院認夫妻結褵，因
    雙方來自不同之家庭環境與成長背景，共同生活時產生歧見
    與誤會實所難免，應賴兩造耐心傾聽對方意見，並適時檢討
    自我，改進個性缺失，始能化解，並經營良好之婚姻關係，
    而非一無法溝通，即率離家出走拒絕履行同居義務，是被告
    此部分拒絕履行同居之理由，亦乏正當。從而，原告本於現
    存之夫妻關係，請求被告履行同居義務，於法尚無不合，應
    予准許。
五、本件為判決之基礎已臻明確，兩造其餘攻擊、防禦方法及舉
    證，經本院審酌後核與判決之結果無影響，爰不一一論駁，
    末此指明。
六、訴訟費用負擔之依據：民事訴訟法第78條。
中    華    民    國   100    年    7     月    26    日
                        家事庭  法  官  張以岳
以上正本係照原本作成。
如不服本判決，應於送達後20日內，向本院提出上訴狀並表明上
訴理由，如於本判決宣示後送達前提起上訴者，應於判決送達後
10日內補提上訴理由書（須附繕本）。
中    華    民    國   100    年    7     月    27    日
                                書記官  胡世瑩